臺灣臺南地方法院交通事件裁定　　　　 92年度交聲字第684號
移送機關　交通部公路總局嘉義區監理所新營監理站
受處分人
即異議人　甲○○
上列受處分人因違反道路交通管理處罰條例案件，對於交通部公
路總局嘉義區監理所新營監理站民國92年12月4日所為之裁決處
分（處分案號：新監裁違字第裁73-M00000000號）聲明異議，本
院裁定如下：
    主  文
原處分撤銷。
甲○○不罰。
    理  由
一、原處分意旨略以：受處分人即異議人甲○○於民國92年11月
    24日22時42分許，駕駛車牌號碼C8-2820號自小客車，行經
    台南縣新營市○○路與南紙街口時，不慎撞及由陳進財所騎
    乘後載吳粉之車牌號碼MUZ-025號重機車，陳進財及吳粉因
    而人車倒地，造成吳粉受有「第2腰椎壓迫性骨折、右腳挫
    傷及撕裂傷」等傷害，陳進財則受有「左肘挫擦傷」等傷害
    。異議人明知駕車肇事致人受傷，並未下車查看救護，亦未
    報警處理，即行駕駛上開車輛離開現場而逃逸，經台南縣警
    察局新營分局警員據報到場處理後掣單舉發。移送機關即交
    通部公路總局嘉義區監理所新營監理站，復以異議人之違規
    事實屬實，而依道路交通管理處罰條例第62條第1項後段之
    規定，裁處異議人吊銷駕駛執照，終生不得考照。
二、聲明異議意旨則以：本件告發違規時間92年11月24日22時42
    分許、違規地點新營市○○路、南紙街口、車禍肇事逃逸，
    惟事發時異議人所有車牌號碼C8-2820號自小客車，並不在
    案發現場，而是在台南縣東山鄉○○○村○○路口監視器照
    到異議人車子，時間是92年11月24日22時32分至44分，並附
    上10張照片、十字路口監視器電腦光碟1片為證。又本件已
    送司法單位辦理，而辦案警員說有人證、物證，是異議人所
    有C8-2820號自小客車肇事，車子現在扣在派出所，採樣送
    鑑定，然異議人並無肇事，辦案人員問車子有沒有保險，異
    議人回答有，就叫異議人用保險處理，然後做筆錄，導致現
    在車子被扣、駕駛執照吊銷。從而，異議人不服原裁處，而
    提起本件異議。
三、按汽車駕駛人，駕駛汽車肇事致人受傷或死亡，應即採取救
    護或其他必要措拖，並向警察機關報告，不得駛離，違者吊
    扣其駕照3個月至6個月，逃逸者吊銷駕駛執照；汽車駕駛人
    ，曾依第62條第1項之規定吊銷駕駛執照者，終身不得考領
    駕駛執照；道路交通管理處罰條例第62條第1項後段及第67
    條第1項分別定有明文。
四、經查：
  (一)本件受處分人即異議人甲○○於92年11月24日22時42分許，
    駕駛車牌號碼C8-2820號自小客車，行經台南縣新營市○○
    路與南紙街口時，不慎與陳進財騎駛後座搭載吳粉之車牌號
    碼MUZ-025號重機車發生車禍事故，致吳粉及陳進財分別受
    有上述傷害，異議人肇事後，竟未對陳進財及吳粉採取必要
    救護措施而逃逸，雖有台南縣警察局南縣警交字第M0000000
    0號舉發違反道路交通管理事件通知單、及台南縣警察局新
    營分局93年1月5日南縣營警六字第0920022216號函暨所附異
    議人甲○○、證人黃世羽、何國勢及被害人陳進財、吳粉之
    警訊筆錄、吳粉及陳進財之診斷證明書各1紙、道路交通事
    故現場圖、道路交通事故調查報告表(一)(二)、道路交通事故照
    片12張等附卷可稽。
  (二)惟查，『被告（即本件異議人甲○○）堅決否認有何上開犯
    行，辯稱：其並未撞傷人等語。告訴及報告意旨認被告涉有
    上開犯行，無非以其在警詢時場不諱為據。經查：被告於本
    署偵查中堅決否認涉有上開犯行，則警詢所供陳者是否屬實
    有待檢驗，查被告於警詢時始稱：其並不知道有發生交通事
    故，係警方通知始知悉等語，是其於警詢承認者係警方告知
    曾有肇事之情事，並非供承其確有肇事之事實，復有證人即
    與被告同行之黃世羽證稱屬實。再告訴人二人及現場目擊證
    人何國勢均僅陳稱有看見白色之自小客車駛離現場，雖自小
    客車顏色與被告所駕駛之車輛顏色相符，惟並未有人見聞肇
    事車輛之車號，亦難遽認上開白色自小客車即為被告所駕駛
    之車輛。又經採集被告上開車輛及告訴人所騎乘機車上可疑
    撞擊痕跡送比對之結果，告訴人上開機車並未發現可資比對
    之外來白色物質，與被告上開自小客車之白色塑膠即無法比
    鑑，有內政部警政署刑事警察局94年1月11日刑鑑字第09302
    25568號鑑定書在卷可稽，尚難遽認被告確有肇事之犯行，
    自難認定有何過失傷害之事實……』，此有台灣台南地方法
    院檢察署檢察官93年度營偵字第98號不起訴處分書在卷可按
    ，且經本院依職權調取台灣台南地方法檢察署93年度營偵字
    第98號甲○○公共危險罪偵查卷宗經核屬實。準此，本件並
    無任何證據足資證明異議人甲○○於前揭時、地有駕車肇事
    致陳進財及吳粉受有傷害，當亦無所謂「駕駛汽車肇事致人
    受傷或死亡，而逃逸者」之違規行為，且異議人甲○○所涉
    犯刑法第185條之4之駕車肇事逃逸罪嫌及第284條第1項之過
    失傷害罪嫌，既經檢察官為不起訴處分確定，益見異議人當
    無所謂「肇事致人受傷逃逸」之違規行為。
五、綜上所述，本件受處分人即異議人甲○○於前揭時、地，並
    無駕駛汽車肇事致人受傷，亦無肇事逃逸之情事，是異議人
    應無「肇事致人受傷逃逸」之違規行為。從而，本件異議人
    之異議，經核為有理由，原處分予以裁罰，於法即有未合，
    應由本院裁定將原處分撤銷，並另為異議人不罰之諭知，以
    資適法。
六、據上論斷，應依道路交通案件處理辦法第20條前段，裁定如
    主文。
中　　華　　民　　國　　94　　年　　5 　　月　　19　　日
                  交通法庭  法　官　洪榮家
以上正本證明與原本無異。
如不服本裁定應於送達後5日內向本院提出抗告狀（應附繕本）
。
                            書記官  陳志德
中　　華　　民　　國　　94　　年　　5 　　月　　19　　日
